hu: Egészség és szépség > Személyes gondoskodás > Masszázs és relaxáció > Masszírozók > Kézi masszázseszközök: Akupresszúrás matracok és párnák; Gua sha eszközök; Masszázslabdák; Masszázshorgok; Masszázshengerek; Masszázsrudak; Nyaki nyújtó- és trakciós eszközök
es: Salud y belleza > Cuidado personal > Masaje y relajación > Masajeadores > Herramientas de masaje manual: Alfombrillas y cojines de acupresión; Herramientas de gua sha; Bolas de masaje; Ganchos de masaje; Rodillos de masaje; Bastones de masaje; Estiradores de cuello y ayudas de tracción
sl-SI: Zdravje in lepota > Osebna nega > Masaža in sprostitev > Masažni parati > Ročni masažni aparati: Akupresurne podloge in blazine; Gua sha pripomočki; Masažne žoge; Masažne kljuke; Masažni valjčki; Masažne palice; Raztezalniki za vrat in pripomočki za trakcijo
ko: 건강/미용 > 개인 미용/위생 용품 > 마사지/휴식 > 마사지기 > 수동 마사지 도구: 지압 매트 및 쿠션; 괄사 도구; 마사지 볼; 마사지 후크; 마사지 롤러; 마사지 스틱; 목 스트레칭 및 견인 보조 기구
ja: 美容・健康 > 衛生日用品 > マッサージ・リラクゼーション > マッサージ器 > 手動式マッサージ器: 指圧マットとクッション; かっさツール; マッサージボール; マッサージフック; マッサージローラー; マッサージスティック; ネックストレッチャーと牽引補助具
hr-HR: Zdravlje i ljepota > Osobna njega > Masaža i opuštanje > Masažeri > Ručni alati za masažu: Akupresurne prostirke i jastuci; Gua Sha alati; Masažne kuglice; Masažne kuke; Masažni valjci; Masažni štapići; Istezači vrata i trakcijski pomagači
ru: Красота и здоровье > Личная гигиена и уход за собой > Массаж и релаксация > Массажеры > Инструменты для ручного массажа: Акупрессурные коврики и подушки; Инструменты для гуаша; Массажные мячи; Массажные крючки; Массажные роллеры; Массажные палки; Растяжители и тракционные устройства для шеи
cs: Zdraví a krása > Osobní péče > Masáže a relaxace > Masážní strojky > Ruční masážní pomůcky: Akupresurní podložky a polštáře; Gua sha nástroje; Masážní míčky; Masážní háčky; Masážní válce; Masážní tyče; Krční natahovače a trakční pomůcky
fi: Terveys ja kauneus > Henkilökohtainen hygienia > Hieronta ja rentoutuminen > Hierontalaitteet > Käsikäyttöiset hierontavälineet: Akupainantamatto ja -tyyny; Gua Sha -väline; Hierontapallo; Hierontakoukku; Hierontarulla; Hierontatikku; Niskan venyttimet ja vetolaitteet
zh-CN: 保健/美容/卫生/护理 > 个人护理 > 按摩/放松 > 按摩器材 > 手动按摩工具: 指压垫和指压枕; 刮痧板; 按摩球; 按摩钩; 按摩滚轮; 按摩棒; 颈部拉伸器和牵引器
el: Υγεία & ομορφιά > Προσωπική φροντίδα > Μασάζ & χαλάρωση > Συσκευές μασάζ > Χειροκίνητες συσκευές μασάζ: Χαλάκια και μαξιλάρια πιεσοθεραπείας; Εργαλεία Gua Sha; Μπάλες μασάζ; Άγκιστρα μασάζ; Ρολά μασάζ; Μπαστούνια μασάζ; Τανυστές αυχένα
de: Gesundheit & Schönheit > Körperpflege > Massage & Entspannung > Massagegeräte > Manuelle Massagegeräte: Akupressurmatten & -kissen; Gua-Sha-Werkzeuge; Massagebälle; Massagehaken; Massagerollen; Massagestäbe; Nackenstrecker & Traktionshilfen
tr: Sağlık ve Güzellik > Kişisel Bakım > Masaj ve Rahatlama > Masaj Aletleri > Manuel Masaj Araçları: Akupresur Minderleri ve Yastıkları; Gua Sha Araçları; Masaj Topları; Masaj Çengelleri; Masaj Silindirleri; Masaj Çubukları; Boyun Gerdiricileri ve Traksiyon Yardımcıları
sv: Skönhet och hälsa > Personlig vård > Massage och avslappning > Massageapparater > Verktyg för manuell massage: Akupressurmattor och kuddar; Gua sha-verktyg; Massagebollar; Massagekrokar; Massagerullar; Massagestavar; Nacksträckare och draghjälpmedel
fr: Santé et beauté > Hygiène personnelle > Massage et relaxation > Accessoires de massage > Instruments de massage manuels: Tapis et coussins d’acupression; Outils de gua sha; Balles de massage; Crochets de massage; Rouleaux de massage; Bâtons de massage; Extenseurs cervicaux et aides à la traction
lt-LT: Sveikata ir grožis > Asmeninė priežiūra > Masažas ir atsipalaidavimas > Masažuokliai > Rankiniai masažo įrankiai: Akupresūros kilimėliai ir pagalvėlės; Gua sha įrankiai; Masažo kamuoliai; Masažo kabliukai; Masažo voleliai; Masažo lazdelės; Kaklo tempimo ir traukimo priemonės
pt-PT: Saúde e beleza > Cuidado pessoal > Massagem e relaxamento > Massajadores > Equipamento de massagem manual: Tapetes e almofadas de acupressão; Ferramentas gua sha; Bolas de massagem; Ganchos de massagem; Rolos de massagem; Bastões de massagem; Alongadores de pescoço e auxiliares de tração
it: Salute e bellezza > Cura della persona > Massaggi e relax > Massaggiatori > Massaggiatori manuali: Tappetini e cuscini di agopressione; Strumenti Gua Sha; Palline massaggianti; Ganci da massaggio; Rulli da massaggio; Bastoni da massaggio; Stiratori del collo e ausili di trazione
sk-SK: Zdravie a krása > Osobná starostlivosť > Masáže a relax > Masážne prístroje > Manuálne masážne nástroje: Akupresúrne podložky a vankúše; Gua sha nástroje; Masážne loptičky; Masážne háčiky; Masážne valčeky; Masážne paličky; Krčné naťahovače a trakčné pomôcky
da: Sundhed og skønhed > Personlig pleje > Massage og afslapning > Massageapparater > Manuelle massageapparater: Akupressur-måtter og puder; Gua sha-værktøjer; Massagebolde; Massagekroge; Massagerullere; Massagestave; Nakkestrækkere og traktionshjælpemidler
en: Health & Beauty > Personal Care > Massage & Relaxation > Massagers > Manual Massage Tools: Acupressure Mats & Cushions; Gua Sha Tools; Massage Balls; Massage Hooks; Massage Rollers; Massage Sticks; Neck Stretchers & Traction Aids
pl: Zdrowie i uroda > Higiena osobista > Masaż i relaks > Masażery > Narzędzia do masażu ręcznego: Maty i poduszki akupresurowe; Narzędzia gua sha; Piłki do masażu; Haki do masażu; Wałki do masażu; Kijki do masażu; Urządzenia do rozciągania szyi i trakcji
pt-BR: Saúde e beleza > Cuidados pessoais > Massagem e relaxamento > Massageadores > Ferramentas manuais de massagem: Tapetes e almofadas de acupressão; Ferramentas de gua sha; Bolas de massagem; Ganchos de massagem; Rolos de massagem; Bastões de massagem; Alongadores de pescoço e auxílios de tração
ro-RO: Sănătate și frumusețe > Îngrijire personală > Masaj și relaxare > Aparate de masaj > Instrumente manuale de masaj: Covorașe și perne de acupresură; Instrumente gua sha; Bile de masaj; Cârlige pentru masaj; Role pentru masaj; Bețe pentru masaj; Dispozitive de întindere și tracțiune pentru gât
nl: Gezondheid en persoonlijke verzorging > Persoonlijke verzorging > Massage en ontspanning > Massageapparaten > Handmatige massagemiddelen: Acupressuur matten en kussens; Gua sha gereedschap; Massage ballen; Massage haken; Massage rollers; Massage stokken; Nek stretchers en tractie hulpmiddelen
nb: Skjønnhet og helse > Personlig pleie > Massasje og avslapning > Massasjeapparater > Manuelle massasjeverktøy: Akupressurmatter og puter; Gua sha verktøy; Massasjeballer; Massasjekroker; Massasjeruller; Massasjestaver; Nakkestrekkere og traksjonshjelpemidler
bg-BG: Здраве и красота > Лична грижа > Масаж и релаксация > Масажори > Ръчни инструменти за масаж: Акупресурни постелки и възглавници; Инструменти за Гуа Ша; Масажни топки; Масажни куки; Масажни ролери; Масажни пръчки; Средства и устройства за разтягане на врат
zh-TW: 保健與美容 > 個人保養 > 按摩和休閒 > 按摩器 > 手動按摩工具: 指壓墊及枕; 刮痧工具; 按摩球; 按摩鉤; 按摩滾筒; 按摩棒; 頸部伸展器及牽引輔助
th: สุขภาพและความงาม > ผลิตภัณฑ์ดูแลส่วนบุคคล > การนวดและการผ่อนคลาย > เครื่องนวด > อุปกรณ์นวดแบบนวดด้วยตนเอง: เสื่อและเบาะกดจุดฝังเข็ม; อุปกรณ์กัวซา; ลูกบอลนวด; ไม้ตะขอนวด; โฟมและลูกกลิ้งนวด; ไม้นวด; อุปกรณ์ยืดและดึงคอ
vi: Sức khỏe và sắc đẹp > Sản phẩm chăm sóc cá nhân > Mát xa và thư giãn > Máy mát xa > Dụng cụ mát-xa thủ công: Thảm và gối bấm huyệt; Dụng cụ gua sha; Bóng massage; Móc massage; Con lăn massage; Thanh massage; Dụng cụ duỗi cổ và kéo giãn